# 关于合并问题

提问人：jangyanbo 时间：2015-01-19 17:16:51
陈老师好：母公司原有对其权益法核算的投资 100 万（a公司，持股40%）， 2014 年 6 月以固定资产（评估 50 万，元账面价值是 30 万元）对其进行增资达到非同一控制下企业合并，按照准则规定原持有的投资应按照合并日调整到公允价值，差额进投资收益，我的问题是 1 、原来持有的投资调整到公允价值的时候是否对固定资产评估增值的 20 万元之中的 40 ％进行抵消处理（假如说合并日a公司的账面价值与公允价值相等，合并后持股比例是50%）。我的合并分录一是：借：长期股权投资（150*40%）=60-40=20，贷投资收益 20 （调整至公允价值。二是 抵消分录：借：实收资本 150 万 ；商誉 35 万 贷：少数股东权益 75 万 长期投资 110 万 是否需要对其固定资产投资时原权益法确认的营业外收入（40%）进行抵消的 我认为应该抵消，分录为 借：营业外收入 8 ；投资收益 12 贷：
固定资产 20 不知道对否

回答人：chenyiwei
原来持有的投资调整到公允价值的时候，不应对固定资产评估增值的 20 万元之中的 40 ％进行抵消处理。

提问人：jangyanbo 时间：2015-01-19 21:30:56
为什么呢！集团公司原享有的调整到公允价值计量的时候已经确认了 20 的投资收益，在包括固定资产确认的 20 营业外收入，共计 40的损益，确认的 20 投资收益中的 8 已经包括在母公司确认的营业外收入里边了。

回答人：chenyiwei
原有 40 ％股权重新计量（视同处置）的投资收益和用作增资的固定资产处置损益，两者并未重复。

提问人：zengfengxia 时间：2015-01-20 14:25:45
陈版，合并层面固定资产处置损益 20 是不是应当作为顺流交易未实现利润全额抵消？

回答人：chenyiwei
应不用。不管是此次新增投资还是原持有的股权都是按照购买日的公允价值计量的，所以不存在抵销问题。

提问人：zengfengxia 时间：2015-01-21 09:18:41
谢谢陈版！ 我理解这种情况和以非货币资产作价出资设立子公司是一样的，以非货币资产作价出资设立子公司，在合并层面应当还原相关资产的账面价值，不确认转让收益。为什么在分步实现的 非同一控制下企业合并当中就不能这么考虑？相关固定资产在交易前后都在集团报表中，为什么要改变历史成本计量原则？ 换个角度，以非货币资产出资入股某构成业务的企业取得控制权，合并层面非货币资产的账面价值应当是原历史成本还是公允价值？

回答人：chenyiwei
抱歉，该资产的账面价值在购买方合并报表层面应保持不变。感谢指正。